臺灣高雄地方法院刑事判決　94年度易緝字第119號
公　訴　人　臺灣高雄地方法院檢察署檢察官
被　　　告　戊○○
　　　　　　　　　　現於臺灣高雄看守所
上列被告因竊盜案件，經檢察官聲請簡易判決處刑（94年度速偵
字第1075號）及移送併案審理（94年度速偵字第1125、94年度偵
字第16426 、18634 、23260 號），本院高雄簡易庭認不應逕以
簡易判決處刑（94年度簡字第4120號），改依通常程序審理，於
準備程序進行中，因被告就被訴事實為有罪之陳述，經告知簡式
審判程序意旨，並聽取公訴人及被告之意見後，本院合議庭裁定
由受命法官獨任依簡式審判程序審理，判決如下：
    主  文
戊○○共同連續攜帶兇器竊盜，累犯，處有期徒刑壹年陸月。
扣案之螺絲起子貳支、榔頭壹支及未扣案之十字型螺絲起子壹支
，均沒收。
    事  實
一、戊○○於民國 (下同)91 年間，因賭博案件，經本院於91年
    12月31日以91年度雄簡字第457 號判決判處有期徒刑3 月，
    於92年3 月28日確定，復因違反毒品危害防制條例案件，經
    本院於92年7 月7 日以92年度訴字第1242號判決判處有期徒
    刑6 月，於92年8 月7 日確定，上開二罪定應執行有期徒刑
    8 月，於93年9 月4 日因縮刑期滿而執行完畢。竟仍不知悔
    改，基於意圖為自己不法所有之概括犯意，連續於下列時、
    地，竊取他人財物：於(一)94年6 月14日14時45分許，與周坤
    山 (業經本院以94年度易字第1237號判處有期徒刑1 年)共
    同基於意圖為自己不法所有之犯意聯絡，在高雄縣鳥松鄉○○村○○路旁某處，由戊○○選定己○○所有停放路旁編號
    349 號停車格 (高雄長庚醫院後門)之 車牌號碼YT-8682 號
    自用小客車為行竊目標後，即由戊○○負責把風，周坤山持
    其所有客觀上對人之生命、身體安全構成威脅，具有危險性
    可供兇器使用之螺絲起子1 支，破壞上開YT-868 2號自用小
    客車右前座之車窗後 (毀損部分，未據己○○提出告訴)，
    竊取該車內之黑色旅行背包1 個、灰黑色旅行背包1 個 (價
    值約新台幣2000元)， 得手後尚未離去之際，經巡邏警員發
    覺，周坤山見警員趨近，即將竊得之前揭背包2 個丟棄在編
    號346 號停車格附近地上，並將作案用之螺絲起子1 支丟入
    高雄長庚醫院後門圍牆內，戊○○趁機逃逸，周坤山則於同
    日14時50分許，遭警員當場查獲，經警在上開編號346 號停
    車格附近地上扣得其丟棄之黑色旅行背包1 個、灰黑色旅行
    背包1 個 (業經發還己○○)， 及於高雄長庚醫院後門圍牆
    內扣得其作案用之工具螺絲起子1 支。於(二)94年7 月1 日22
    時40分許，騎乘其前女友所有車號YXD-921 號輕機車，途經
    高雄市鼓山區○○○路51巷5 弄對面停車格，見丙○○所有
    停放該處之車號ZX-1325 號自用小客車無人看管，即趁無人
    之際，以其所有客觀上對人之生命、身體安全構成威脅，具
    有危險性可供兇器使用之螺絲起子1 支，砸破該車右前座車
    窗玻璃後（毀損部分，未據丙○○提出告訴），隨即進入車
    內竊取硬幣新台幣（下同）99元，得逞後欲離開時，為巡邏
    員警當場查獲，並扣得硬幣99元（業經發還丙○○）及其所
    有供犯罪使用之螺絲起子1 支。於(三)94年7 月16日凌晨3 時
    40 分 許，在高雄市○○區○○路與美術南二路口，持其所
    有客觀上對人之生命、身體安全構成威脅，具有危險性可供
    兇器使用之十字型螺絲起子1 支 (未扣案)， 擊破甲○○所
    有之車號281-GM號大貨車右車窗（毀損部分，未據甲○○提
    出告訴)， 進入車內竊取現金84元，得手後尚未離去之際，
    即遭巡邏員警當場查獲。於(四)94年8 月15日16時30分許，利
    用高雄市三民區○○○路「九如新村」無人管理之際，以自
    己所有客觀上對人之生命、身體安全構成威脅，具有危險性
    可供兇器使用之榔頭1 支，以榔頭打卸方式竊取陸軍第八軍
    團所管領之軍事用地鐵皮圍牆24片，放置在自備手推車上，
    得手後欲變賣現金供己花用，尚未離開之際，為警當場查獲
    。於(五)94年9 月15日上午10時許，與李吉富（另由檢察官聲
    請簡易判決處刑）共乘車牌號碼GQE- 418號重機車（李吉富
    駕駛後載戊○○），行經高雄市○○區○○路140 巷11號前
    時，發現乙○○所有之一扇不鏽鋼材質鐵門放置該處，即與
    李吉富共同基於意圖為自己不法所有之犯意聯絡，共同徒手
    將該鐵門搬上渠等所騎機車之前方腳踏板上，再換由戊○○
    騎該機車後載李吉富離去，並共同將該鐵門載至高雄市鼓山
    區○○○○路251 之1 號，售予予不知情之資源回收業者庚○○○，得款1500元，由二人朋分花用。嗣乙○○發現遭竊
    後告知該里里長，經調閱該里監視錄影畫面後，再由員警循
    線查獲上情。
二、案經高雄縣政府警察局仁武分局移送臺灣高雄地方法院檢察
    署檢察官聲請簡易判決處刑及高雄市政府警察局鼓山分局、
    高雄市政府警察局、高雄市政府警察局三民第一分局分局移
    送臺灣高雄地方法院檢察署檢察官併案審理。
     理   由
一、上揭事實，業據被告戊○○於警詢、偵查中及本院審理時坦
    承不諱，復有下列證據可資佐證：
    犯罪事實(一)部分：
    １被害人己○○於警詢時之指訴。
    ２同案被告周坤山於警詢、偵查及本院審理中之供述。
    ３高雄縣政府警察局仁武分局扣押筆錄1 份、扣押物品目錄
      表1 紙 (黑色旅行背包1 個、灰黑色旅行背包1 個、螺絲
      起子1 支)。
    ４被害人己○○出具之贓物認領保管單1 紙。
    ５查獲現場照片10張。
    犯罪事實(二)部分：
    １被害人丙○○於警詢時之指訴。
    ２高雄市政府警察局鼓山分局扣押筆錄1 份、扣押物品目錄
      表1 紙 (硬幣99元、十字型螺絲起子1 支)。
    ３被害人丙○○出具之贓物認領保管單1 紙。
    ４警方搜證照片5張。
    犯罪事實(三)部分：
    １被害人甲○○於警詢時之指訴。
    ２高雄市政府警察局保安警察大隊扣押筆錄1 份、扣押物品
      目錄表1 紙 (硬幣84元)。
    ３被害人甲○○出具之贓物認領保管單1 紙。
    ４警方搜證照片3張。
    犯罪事實(四)部分：
    １證人即陸軍八軍團軍眷服務組中校毛嘉皮於警詢時之指訴
      。
    ２高雄市政府警察局三民第一分局扣押筆錄1 份、扣押物品
      目錄表1 紙 (榔頭1 支)。
    ３證人毛嘉皮出具之贓物認領保管單1 紙。
    ４查獲現場照片2張。
    犯罪事實(五)部分：
    １被害人乙○○於警詢時之指訴。
    ２證人庚○○○於警詢時之證訴。
    ３高雄市政府警察局鼓山分局扣押筆錄1 份、扣押物品目錄
      表1 紙 (白鐵材質鐵門1 扇)。
    ４被害人乙○○出具之贓物認領保管單1 紙。
    ５警方搜證照片3張。
    ６監視錄影帶翻拍之照片4張。
    綜上所述，足見被告前開出於任意性之自白與事實相符，被
    告犯行明確洵堪認定。
二、扣案之螺絲起子2 支及未扣案之十字型螺絲起子1 支 (即犯
    罪事實(三)部分)， 均為鐵製材質，質地堅硬，前端尖銳，此
    有照片5 張附卷可稽，且被告既能使用上開螺絲起子破壞己○○、丙○○、甲○○所有之前揭自用小客車、大貨車車窗
    ，足見其客觀上足以危害人之生命、身體，依社會通常觀念
    為可供兇器使用之物。另扣案之榔頭1 支，依社會通常觀念
    亦為可供兇器使用之物。核被告所為，係犯刑法第321 條第
    1 項第3 款攜帶兇器竊盜罪及同法第320 條第1 項普通竊盜
    罪，其竊取己○○財物部分，與同案被告周坤山有犯意之聯
    絡及行為之分擔，應論以共同正犯，其竊取乙○○財物部分
    ，與同案被告李吉富有犯意之聯絡及行為之分擔，亦應論以
    共同正犯。又被告先後4 次攜帶兇器竊盜、1 次普通竊盜犯
    行，時間緊接，手法相同，所犯為基本構成要件相同之罪，
    顯係基於概括犯意反覆為之，為連續犯，應依刑法第56條之
    規定，論以攜帶兇器竊盜罪，並加重其刑。又被告前於91年
    間，因賭博案件，經本院於91年12月31日以91年度雄簡字第
    457 號判決判處有期徒刑3 月，於92年3 月28日確定，復因
    違反毒品危害防制條例案件，經本院於92年7 月7 日以92年
    度訴字第1242號判決判處有期徒刑6 月，於92年8 月7 日確
    定，上開二罪定應執行有期徒刑8 月，於93年9 月4 日因縮
    刑期滿而執行完畢，此有臺灣高等法院高雄分院被告前案紀
    錄表及臺灣高等法院在監在押全國紀錄表各1 份在卷可按，
    其於5 年之內再犯本件有期徒刑以上之罪，應依刑法第47條
    規定，論以累犯，並加重其刑，且依法遞加重之。另公訴人
    雖僅就被告共同攜帶兇器竊取己○○財物部分之犯罪事實提
    起公訴，然檢察官就犯罪事實一部起訴者，其效力及於全部
    ，刑事訴訟法第267 條定有明文。本件被告另行攜帶兇器竊
    取丙○○、甲○○、陸軍八軍團所有之財物及與另案共犯李
    吉富共同竊取乙○○財物部分之犯罪事實，與前揭起訴部分
    具有連續犯之裁判上一罪關係，已如前述，本院自應就此部
    分一併加以裁判，附此敘明。爰審酌被告素行不佳，有臺灣
    高等法院高雄分院被告前案紀錄表1 份在卷可稽，仍先後為
    5 次竊盜犯行，且其中3 次攜帶兇器，破壞他人車窗竊取財
    物，危害社會治安非輕，惟念其坦承犯行，犯後態度良好，
    各次所竊財物價值非鉅，竊得之財物均已發還被害人，實害
    減輕等一切情狀，量處如主文所示之刑，以資懲儆。犯罪事
    實(一)部分扣案之螺絲起子1 支，係同案被告周坤山所有之物
    ，業據同案被告周坤山於警詢時供承在卷，惟上開螺絲起子
    既供其二人犯罪所用之物，自應為沒收之諭知（最高法院89
    年度臺上字第6946號判決意旨參照）。犯罪事實(二)部分扣案
    之螺絲起子1 支，係被告所有且供其犯罪使用之物，亦據被
    告於警詢、偵查中供承在卷，而犯罪事實(四)部分所扣案之榔
    頭1 支，亦係被告所有且供其犯罪使用之物，經其於警詢、
    本院審理時供承無訛，均應依刑法第38條第1 項第2 款之規
    定宣告沒收。另犯罪事實(三)部分未扣案之螺絲起子1 支，係
    被告所有且供其犯罪使用之物，亦據被告於警詢時供承在卷
    ，雖未扣案，惟不能證明其已滅失，仍應依刑法第38條第1
    項第2 款之規定宣告沒收之。
三、據上論斷，應依刑事訴訟法第284 條之1 、第273 條之1 第
    1 項、第299 條第1 項前段，刑法第28條、第56條、第47條
    、第321 條第1 項第3 款、第38條第1 項第2 款，判決如主
    文。
本案經檢察官丁○○到庭執行職務。
中　　華　　民　　國　　94　　年　　11　　月　　11　　日
                  刑事第九庭  法　官      陳建和
以上正本證明與原本無異。
如不服本判決，應於收受送達後10日內向本院提出上訴書狀。
中　　華　　民　　國　　94　　年　　11　　月　　11　　日
　　　　　　　　　　　　　　　書記官      林慧君
附錄本案論罪科刑法條：
中華民國刑法第321條：
犯竊盜罪而有左列情形之一者，處 6 月以上、 5 年以下有期徒
刑：
一  於夜間侵入住宅或有人居住之建築物、船艦或隱匿其內而犯
之者。
二  毀越門扇、牆垣或其他安全設備而犯之者。
三  攜帶兇器而犯之者。
四  結夥三人以上而犯之者。
五  乘火災、水災或其他災害之際而犯之者。
六  在車站或埠頭而犯之者。
前項之未遂犯罰之。
